# 请教陈版及各位老师：关于融资出租汽车和过户的问题

提问人：Joanne1023 时间：2019-10-16 21:38:25
1 、我们公司有几台车，签的以租代购合同，融资租赁出租，但现在公司要解散了，所以这几台车需要处理，与对方签订了补充协议，对方提前还款。对于这种情况，还属于融资租赁吗？
如果不满足融资租赁的条件了，是否就不能认定为融资租赁，前期的租赁就是经营租赁，那么补充协议的提前还款金额是否就会认为是转让金额？是否应该属于销售使用过的固定资产的业务？但如果不能让对方退回发票重新开具的情况下，是否会涉及要按销售二手车来交增值税？
看融资租赁的条件，估计也只有一条还满足，就是最低租赁付款额的现值相当于租赁资产的公允价值，而且合同没有更改，只是补充协议，这种情况下，应该依然属于融资租赁，对么？
2 、如果属于融资租赁，那对方提前还款后，公司需要过户给对方，过户时，对方是需要有销售二手车的发票才能过户吧？但我们是直接销售给对方，没有通过二手车的交易市场，发票就需要公司向税局申请开具。而申请前，是需要先进行销售二手车的申报纳税，再填写转让二手车销售发票开具的申请审批。可是如何申报纳税呢？
3 、如果是销售二手车业务，申报纳税后，向税局申请转让二手车销售发票开具，审批通过后，带上相关资料去二手车交易市场开具二手车销售发票，这时会不会再产生一道增值税呢？
4 、有几台车已经过户，是请的中介处理，所有权已经转让，是二手车交易市场开具的发票给购买方，而我们只需要支付中介费？这种情况下，也会涉及销售二手车的增值税吗？我们只需要申报纳税，但已经不用再向税局申请开具二手车销售发票，是么？

回答人：chenyiwei
1 、如果该事项的触发事件（公司解散）是在原租赁开始日无法合理预见到的事项，且是本期内新发生的，则并不意味着前期作为融资租赁的判断是不恰当的，应作为租赁终止处理，但不追溯重述前期报表。
2 、税务处理和具体操作请咨询相关领域内的专业人士。